臺灣屏東地方法院刑事判決　　　　　　　 95年度易字第519號
公　訴　人　臺灣屏東地方法院檢察署檢察官
被　　　告　壬○○
選任辯護人　利美利律師
被　　　告　辛○○
　　　　　　庚○○
　　　　　　子○○
　　　　　　辰○○
　　　　　　寅○○
上五人共同
選任辯護人　黃政雄律師
上列被告等因傷害案件，經檢察官提起公訴（95年度偵字第3458
號），本院判決如下︰
    主  文
壬○○傷害人之身體，處有期徒刑貳月，如易科罰金，以銀元
佰元即新臺幣玖佰元折算壹日。
辛○○、庚○○共同傷害人之身體，辛○○處有期徒刑肆月，庚○○處有期徒刑貳月，如易科罰金，均以銀元佰元即新臺幣玖
佰元折算壹日。
子○○、辰○○、寅○○均無罪。
壬○○被訴過失傷害部分公訴不受理。
    事  實
一、壬○○、辛○○於民國95年2 月28日17時許，在屏東縣崁頂
    鄉○○村○○○路181 之10號前，因壬○○向他人承租原屬
    辛○○所有遭拍賣之土地而發生爭執，詎壬○○、辛○○竟
    均基於傷害他人身體之犯意，辛○○徒手毆打壬○○之頭部
    及口腔，致壬○○受有頭部外傷、口腔內牙齒脫落及左顳顎
    關節疼痛之傷害；壬○○則徒手毆打辛○○之頭部左側，並
    將辛○○推入乾涸之養蝦池內，致辛○○受有頭部外傷、胸
    部挫傷之傷害，壬○○見辛○○摔落養蝦池後即逃離現場並
    報警處理。後於同日18時30分許，壬○○協同警員癸○○、
    甲○○搭乘警用巡邏車返回屏東縣崁頂鄉○○村○○○路
    181 之10號前，壬○○到場後即自行下車並與辛○○再度發
    生爭執，辛○○乃承上揭犯意，並與庚○○及姓名年籍不詳
    之成年人共同基於傷害他人身體之犯意聯絡，將壬○○圍住
    ，徒手毆打壬○○，致壬○○受有全身多處擦挫傷，嗣經癸○○、甲○○呼叫警力到場支援，壬○○始於同日19時許經
    警保護離開現場。
二、案經壬○○、辛○○分別訴由屏東縣警察局東港分局報請臺
    灣屏東地方法院檢察署檢察官偵查起訴。
    理  由
甲、程序方面：
    證人即告訴人兼被告壬○○、辛○○、證人癸○○、甲○○
    、丑○○、丙○○等於檢察官偵查中經具結所為之證述，雖
    均屬傳聞證據，惟現階段刑事訴訟法規定，檢察官代表國家
    偵查犯罪、實施公訴，依法其有訊問被告、證人及鑑定人之
    權，而實務運作時，檢察官偵查中向被告以外之人所取得之
    陳述，原則上均能遵守法律規定，不致違法取供，其可信度
    極高，且本案被告及辯護人並未提出有何顯不可信之情形，
    是渠等於偵查中之證言依刑事訴訟法第159 條之1 第2 項之
    規定，自得為證據。又證人即告訴人兼被告壬○○、辛○○
    、證人己○○、黃振德於警詢時之陳述，其性質雖亦屬傳聞
    證據，且查無符合刑事訴訟法第159 條之1 至之4 之情形，
    惟渠等於警詢時所為之上開陳述，業經於本院於審判程序時
    予以提示並告以要旨，且各經檢察官、各被告及辯護人表示
    意見，當事人及辯護人已知上述筆錄乃傳聞證據，且均未於
    言詞辯論終結前對該等筆錄內容異議，是渠等於警詢時之陳
    述及證述依刑事訴訟法第159 條之5 之規定，得為證據。再
    卷附之安泰醫院診斷證明書、行政院衛生署屏東醫院驗傷診
    斷書各1 份，雖均係被告以外之人於審判外所為之書面陳述
    ，屬於傳聞證據，然檢察官、各被告及辯護人均同意作為證
    據，且本院審酌該書面陳述作成之情況，未見有何不適當之
    情形，故依刑事訴訟法第159 條之5 第1 項之規定，得為證
    據。
乙、實體方面：
壹、有罪部分：
一、訊據被告辛○○於本院審理時就上揭傷害壬○○之犯行坦承
    不諱，核與證人即被害人壬○○於警詢時、偵查中及本院審
    理時證述之情相符，又被害人壬○○遭被告辛○○毆打而受
    有頭部外傷、全身多處擦挫傷、口腔內牙齒脫落及左顳顎關
    節疼痛之傷害等情，有安泰醫院診斷證明書（見警卷第69頁
    ）、行政院衛生署屏東醫院驗傷診斷書（見警卷第70頁）各
    1 紙在卷足憑，堪信被告辛○○之自白確與事實相符，事證
    明確，被告辛○○所為之傷害犯行堪予認定。
二、訊據被告壬○○矢口否認與辛○○互毆，辯稱：伊沒有打辛○○，是辛○○自己重心不穩跌落養蝦池云云，經查，上揭
    被告壬○○徒手毆打辛○○之頭部左側，並將辛○○推入乾
    涸之養蝦池內，致辛○○受有頭部外傷、胸部挫傷之傷害之
    事實，業據證人即告訴人辛○○於警詢時證稱：伊是在95年
    2 月28日17時許，在屏東縣崁頂鄉○○村○○○路181 之10
    號前，與壬○○爭吵至傷害，伊與壬○○在養蝦池水門上先
    發生口角，然後壬○○先動手打伊，還推伊到養蝦池內，當
    時養蝦池內沒水，所以伊受傷等語（見警卷第16頁、第17頁
    ）；其於偵查中結證稱：壬○○打到伊的牙齒及頭部左側，
    他打伊3 、4 拳後伊就掉下去漁塭等語（見偵卷第20頁）；
    其於本院審理時結證稱：伊每日傍晚5 點到5 點半左右要到
    魚塭養魚，壬○○在那邊砍芒果，伊問他塭岸這樣弄是否滿
    意，告訴他大家要和氣，就這樣互相起了爭執，壬○○出手
    打伊臉部，伊擋住就回手打他，他打伊之後伊滾到塭仔底部
    ，約暈了幾分鐘，伊看到壬○○跑到租屋處手拿水泥擋板，
    伊就很生氣罵他，也隨手拿木棍，綁在機車後面要追打壬○○，是受傷當天就去看急診，急診完打點滴直到隔天3 月1
    日開始住院，安泰醫院診斷證明書上頭部外傷、胸部挫傷是
    當天和壬○○發生衝突所造成傷害等語（見本院卷第124 頁
    反面、第125 頁反面），核與證人巳○○於本院審理時結證
    稱：當時伊在距離現場100 公尺處聽到有打架的聲音，伊就
    趕緊出來看，當時伊是在伊的塭寮整理東西，伊看到壬○○
    和伊先生辛○○在那邊，那是在第一現場時，當時伊看到他
    們2 人互相出拳打架，伊看到壬○○把辛○○打落塭底，壬○○就離開，辛○○在塭底爬起來之後就騎機車追壬○○等
    語（見本院卷第187 頁反面、第188 頁正面）相符，且證人
    丑○○於本院審理時結證稱：伊送辛○○到安泰醫院就醫，
    送辛○○到安泰醫院是因為看他臉色蒼白腳無力，且摔到魚
    塭裡面，在送辛○○到醫院的途中，伊問辛○○為何受傷，
    辛○○說他和壬○○打架，被壬○○打落到魚塭裡面等語（
    見本院卷第117 頁反面、第118 頁正面、第120 頁正面），
    並有安泰醫院診斷證明書（見警卷第68頁）1 紙在卷足憑，
    堪信證人即告訴人辛○○、證人巳○○、丑○○之上開證述
    確與事實相符，被告壬○○所辯顯係事後卸責之詞，不足採
    信，事證明確，被告壬○○所為之傷害犯行堪予認定。
三、訊據被告庚○○矢口否認與辛○○等人毆打壬○○，辯稱：
    伊沒有打壬○○，伊只是在場關心辛○○與壬○○發生何事
    云云，經查，上揭被告庚○○與辛○○等人圍毆壬○○，致
    壬○○受有全身多處擦挫傷之傷害之事實，業據證人即告訴
    人壬○○於警詢時證稱：辛○○教唆庚○○一起毆打伊成傷
    ，辛○○、庚○○在屏東縣崁頂鄉○○村○○○路181 之10
    號前圍著伊一起動手打伊等語（見警卷第5 頁、第9 頁）；
    其於偵查中結證稱：庚○○有打伊，伊有看到，他們當時是
    徒手打，他們打伊的頭及身體（胸部）等語（見偵卷第19頁
    ）；其於本院審理時結證稱：伊一下車就被其他人圍住，他
    們二話不說就出拳打伊，庚○○踢伊腰際等語（見本院卷第
    122 頁），證人甲○○於偵查中結證稱：壬○○下車後就被
    辛○○那邊的人追打，是有人出手打了壬○○1 、2 拳，辛○○他們4 、5 人都是徒手追打壬○○，壬○○也有還手，
    他們僵持時渠等圍著壬○○，隔開壬○○，但他們會趁隙出
    個1 、2 拳打壬○○，壬○○也會趁隙出手等語（見偵卷第
    9 頁、第10頁），證人乙○○於本院審理時結證稱：伊載丙○○去崁頂鄉案發現場，到那邊時已經看到一堆人圍著壬○○在毆打，壬○○一直喊他牙齒已經掉了，叫他們住手，打
    的是在場的被告，他們有的用手，有的用腳，都是集中打頭
    部、臉部，腳的部分就是踹他腹部、腰部，壬○○就用手擋
    ，但是都擋不住等語（見本院卷第159 頁反面、第160 頁正
    面），證人丙○○於偵查中結證稱：伊到場一下車時就傻眼
    了，伊看到4 、5 人一起打壬○○，伊看到壬○○嘴巴腫起
    來，臉部有流血，伊看到辛○○、庚○○用手打壬○○的頭
    及臉等語（見偵卷第35頁、第36頁）；其於本院審理時結證
    稱：伊到現場看到一堆人打壬○○，現場是1 條馬路，他們
    在魚池旁邊打壬○○，還沒有到籬笆，也就是在警車後方打
    壬○○，當時旁邊圍7 、8 人，但是有4 、5 人動手，伊確
    定是在場的被告動手，因為伊認得他們的人，他們用手打頭
    、臉、胸部、手，全身都打等語（見本院卷第164 頁），證
    人壬○○、甲○○、乙○○、丙○○之證詞互核相符，並有
    安泰醫院診斷證明書（見警卷第69頁）1 紙在卷足憑，堪信
    上開證人之證述確與事實相符，被告庚○○所辯顯係事後卸
    責之詞，不足採信，事證明確，被告庚○○所為之傷害犯行
    堪予認定。至證人壬○○雖證稱其係遭被告庚○○自警車上
    拉下車云云，惟證人癸○○、甲○○於偵查中及本院審理時
    均結證稱係壬○○自行下車等語（見偵卷第7 頁、第9 頁、
    本院卷第115 頁反面、158 頁正面），則證人壬○○之上開
    證述即無所據而不可採信，又證人壬○○、甲○○、乙○○
    、丙○○均證稱有數人毆打壬○○，雖渠等所稱子○○、辰
    ○○、寅○○亦參與本件傷害犯行之所述與事實不符（詳下
    述），然被告辛○○坦承其追打壬○○時後方有許多人跟著
    ，且觀諸壬○○所受之傷勢，可認其確遭多人毆打，本院因
    認被告辛○○、庚○○係與其他姓名姓名年籍不詳之成年人
    共同對壬○○為本件傷害犯行，均予敘明。
四、核被告壬○○、辛○○、庚○○所為，均係犯刑法第277 條
    第1 項之傷害罪。被告壬○○、辛○○、庚○○行為後，刑
    法第33條第5 款業經修正公布施行，修正前刑法第33條第5
    款規定：「罰金：1 元以上。」，若換算為新臺幣，僅為新
    臺幣3 元，修正後刑法第33條第5 款則規定：「罰金：新臺
    幣1 千元以上，以百元計算之。」，比較新舊法結果，就刑
    法第277 條第1 項之罰金刑部分，修正前刑法第33條第5 款
    所定罰金刑之下限較有利於被告壬○○、辛○○、庚○○而
    應適用之，合予敘明。被告辛○○、庚○○與其他姓名姓名
    年籍不詳之成年人就傷害壬○○犯行部分，互有犯意聯絡及
    行為分擔，應論以共同正犯。又被告辛○○在同一地點時隔
    約1 個半小時先後2 次毆打告訴人壬○○，顯係基於單一犯
    意為之，應論以接續犯之單純一罪，公訴意旨認被告辛○○
    先、後所為之傷害行為，應依連續犯論處云云，容有未洽。
    爰審酌被告壬○○、辛○○因細故起爭執，竟以暴力相向，
    被告庚○○係協助被告辛○○毆打壬○○，其犯罪情節較被
    告辛○○輕，迄今尚未賠償對方之損害，被告壬○○、庚○○否認犯行之犯後態度，及渠等犯罪之目的、手段等一切情
    狀，分別量處如主文所示之刑，再被告壬○○、辛○○、庚○○行為後，刑法第41條業經修正公布施行，罰金罰鍰提高
    標準條例第2 條亦經刪除，修正前刑法第41條第1 項前段規
    定：「犯最重本刑為五年以下有期徒刑以下之刑之罪，而受
    六個月以下有期徒刑或拘役之宣告，因身體、教育、職業、
    家庭之關係或其他正當事由，執行顯有困難者，得以一元以
    上三元以下折算一日，易科罰金。」；刪除前罰金罰鍰提高
    標準條例第2 條規定：「依刑法第四十一條易科罰金或第四
    十二條第二項易服勞役者，均就其原定數額提高為一百倍折
    算一日；法律所定罰金數額未依本條例提高倍數，或其處罰
    法條無罰金刑之規定者，亦同。」，則本件被告壬○○、辛○○、庚○○行為時之易科罰金折算標準，應以銀元300 元
    折算1 日，經折算為新臺幣後，應以新臺幣900 元折算為1
    日，惟修正後刑法第41條第1 項前段規定：「犯最重本刑為
    五年以下有期徒刑以下之刑之罪，而受六個月以下有期徒刑
    或拘役之宣告者，得以新臺幣一千元、二千元或三千元折算
    一日，易科罰金。」，依刑法第2 條第1 項之規定，比較新
    、舊法結果，應適用較有利於被告壬○○、辛○○、庚○○
    之行為時法律即修正前刑法第41條第1項 前段及刪除前罰金
    罰鍰提高標準條例第2 條之規定，諭知易科罰金之折算標準
    ，以資懲儆。
貳、無罪部分：
一、公訴意旨略以：被告辰○○、子○○、寅○○與辛○○、庚○○共同基於傷害之犯意聯絡，於95年2 月28日18時30分許
    ，在屏東縣崁頂鄉○○村○○○路181 之10號前，由辛○○
    、庚○○、辰○○、子○○、寅○○將壬○○圍住，徒手毆
    打壬○○，致壬○○受有全身多處擦挫傷、口腔內牙齒脫落
    之傷害，俟同日19時許，壬○○欲離開上開衝突現場，辰○○另基於恐嚇之犯意，對壬○○稱：以後再到這邊，要請警
    察保護，不然要把壬○○打死，是壬○○的葬身之地等詞，
    致壬○○心生畏懼，因認被告辰○○、子○○、寅○○涉有
    刑法第277 條第1 項之傷害罪嫌，並認被告辰○○涉有刑法
    第305 條之恐嚇危安罪嫌云云。
二、檢察官認被告辰○○、子○○、寅○○涉有上開罪嫌，無非
    係以證人即告訴人壬○○、證人丙○○之證述，為其主要論
    據。
三、按犯罪事實應依證據認定之，無證據不得認定犯罪事實；又
    不能證明被告犯罪者，應諭知無罪之判決，刑事訴訟法第15
    4 條第2 項、第301 條第1 項分別定有明文。次按事實之認
    定，應憑證據，如未能發現相當證據，或證據不足以證明，
    自不能以推測或擬制之方法，以為裁判之基礎；又認定犯罪
    事實所憑之證據，雖不以直接證據為限，間接證據亦包括在
    內，然而無論直接或間接證據，其為訴訟上之證明，須於通
    常一般之人不致有所懷疑，而得確信其為真實之程度者，始
    得據為有罪之認定；再認定不利於被告之事實，須依積極證
    據，苟積極證據不足為不利於被告事實之認定時，即應為有
    利於被告之認定，更不必有何有利之證據，最高法院著有40
    年台上字第86號判例、76年台上字第4986號判例及30年上字
    第816 號判例，可資參照。
四、訊據被告辰○○、子○○、寅○○均堅決否認出手毆打壬○○，被告辰○○並堅決否認出言恐嚇壬○○，被告辰○○辯
    稱：伊在場指揮交通，沒有跟壬○○講話；被告子○○辯稱
    ：伊為壬○○好才去找村長來現場排解；被告寅○○辯稱：
    伊在場與己○○講話，沒有靠近壬○○等語，經查：
  (一)證人卯○○於本院審理時結證稱：當天伊正要回家時經過屏
    東縣崁頂鄉○○村○○○路181 之10號前，有看到很多人，
    伊看到辰○○在現場指揮交通，但是打架的事情沒有看到，
    經過現場時有看到壬○○靠在圍籬上，有1 個年輕人及壬○○太太站在壬○○前面，更前方還有2 名警察，村長也在場
    ，現場有20~ 30人，但是伊都不認識，伊只有看到辰○○站
    在路中間那邊指揮交通，辰○○和伊沒有相差多久的時間到
    現場，因為伊到場時他才剛到場，伊有看到他開車停在現場
    下車，他和伊是不同方向到現場，知道辰○○從對向過來是
    因為伊認得辰○○的車子，他是開藍色小發財車，伊看到他
    的發財車開過來，伊看到他人下車，因為他人高馬大很好辨
    識，他就在場指揮交通，伊不知道辰○○從何處開車到現場
    ，伊開車到現場時確實看到他開車到現場並下車等語（見本
    院卷第189 頁、第190 頁正面），核與證人辛○○於本院審
    理時結證稱：後來壬○○有再和警察回到屏東縣崁頂鄉○○
    村○○○路181 之10號，當時辰○○不在現場等語（見本院
    卷第118 頁正面），及證人丑○○於本院審理時結證稱：伊
    到現場看到辰○○在指揮交通等語（見本院卷第118 頁正面
    ）相符，足認被告辰○○確係在本件案發現場指揮交通，且
    其到場時警員癸○○、甲○○已在場，而癸○○、甲○○於
    本院審理時均結證稱：沒有看到辰○○打壬○○，看不清誰
    打誰等語（見本院卷第112 頁反面、第154 頁反面），被告
    辰○○所辯即非無據。又壬○○係在警員癸○○、甲○○之
    保護下乘坐警車離開現場等情，業據證人壬○○、癸○○、
    甲○○、戊○○、丑○○證述明確，而證人癸○○、丑○○
    、戊○○、甲○○均證稱於壬○○離去現場之際，未聽聞任
    何人出言恐嚇壬○○等語（見本院卷第113 頁正面、第118
    頁正面、第121 頁反面、第158 頁反面），以證人癸○○、
    戊○○、甲○○均身為警員，渠等負有維護社會治安、打擊
    犯罪之職責，自無迴護被告辰○○之必要，則上開證人之證
    述應與事實而可採信。
  (二)又證人丑○○於本院審理時結證稱：伊是港東村村長，那時
    是子○○來叫伊，伊過去看到很多人圍在那邊，伊到場時壬○○靠在路旁塑膠籬笆上，手上拿著1 支水泥抹刀，當時壬○○身旁有他太太及另1 名年輕人，壬○○他太太站在壬○○前面，子○○和伊一起走到現場，當天是子○○到伊家告
    訴伊前面很多人圍觀好像有事情，伊就趕緊過去看等語（見
    本院卷第117 頁、第118 頁）；其於偵查中結證稱：當時伊
    正在吃飯，子○○跑過來說有警車，說有很多人在那邊，伊
    看到很多人在那邊喊等語（見偵卷第28頁），核與被告子○○所辯相符，衡情若被告子○○真與辛○○等人共同出手毆
    打壬○○，其焉有自行帶領身為村長之丑○○到場之理，堪
    認被告子○○見辛○○與壬○○發生衝突後即行離開現場至
    丑○○住處帶領丑○○到場，被告子○○自無參與毆打壬○○。
  (三)再證人己○○於本院審理時結證稱：伊在伊的魚塭那邊吃飯
    ，伊吃飯時聽到外面有聲音就出來看，看到警察有在場，有
    人在吵架，但沒有看到打架的情形，伊站在伊家的騎樓下，
    伊有問寅○○發生何事，他說他剛到也不知道，寅○○站在
    伊家鐵門外，村長當時就在現場，伊有看到壬○○，他與他
    太太站在伊的魚塭旁的路邊處，後面就是伊魚塭的圍網，2
    名員警站在壬○○前方，警察前面就是一群人，伊出門時寅
    ○○就站在伊家門口，伊門口離現場沒有多遠，伊問寅○○
    發生何事，他說他也不知道，他剛到等語（見本院卷第191
    頁反面、第192 頁），核與證人丑○○於本院審理時結證稱
    ：伊到現場看到寅○○站在另一邊和別人說話等語（見本院
    卷第118 頁正面）相符，足認被告寅○○於壬○○與辛○○
    等人發生衝突時與己○○同在衝突現場附近，並未參與毆打
    壬○○。
  (四)至證人壬○○、丙○○、乙○○雖均證稱被告辰○○、子○○、寅○○出手毆打壬○○，被告辰○○並出言恐嚇壬○○
    云云，惟按告訴人之告訴，係以使被告受刑事訴追為目的，
    是其陳述是否與事實相符，仍應調查其他證據以資審認；又
    被害人所述被害情形，如無瑕庛可指，而就其他方面調查，
    又與事實相符，其供述固未始不足據為判決之基礎，惟其證
    據之本身尚有瑕疵，則在此瑕疵未予究明以前，遽採為有罪
    之根據，仍難謂為適法，最高法院52年台上字第1300號判例
    、70年度台上字第381 號判決意旨可資參照，查證人即告訴
    人壬○○、證人丙○○、乙○○之證述均與上開證人癸○○
    、甲○○、戊○○、丑○○、卯○○、辛○○、己○○之證
    述不合，是否與事實相符即有可疑，參以證人丙○○係告訴
    人壬○○之妻；證人乙○○係告訴人壬○○之外甥，渠等所
    為之證述不無附和告訴人壬○○之可能，本院因認尚難僅以
    證人即告訴人壬○○、證人丙○○、乙○○之證述遽採對被
    告辰○○、子○○、寅○○不利認定之依據。復查又無其他
    積極、確切之證據足以證明被告辰○○、子○○、寅○○涉
    有公訴意旨所指之犯行，要屬不能證明渠等犯罪，揆諸前揭
    說明，自應為無罪之諭知。
、不受理部分：
一、公訴意旨又以：被告壬○○於95年2 月28日18時30分許，在
    屏東縣崁頂鄉○○村○○○路181 之10號前，本應注意當時
    情形混亂，且警員癸○○在旁戒護，任意揮動塑膠水泥板，
    極易傷害他人，其能注意卻疏於注意，手持之塑膠水泥板四
    處揮動，不慎割傷在旁之警員癸○○之左手，造成癸○○左
    手受有割傷之傷害，因認被告壬○○涉有刑法第284 條第1
    項前段之過失傷害罪嫌云云。
二、按告訴乃論之罪，告訴人於第一審辯論終結前，得撤回其告
    訴；又告訴經撤回者，應諭知不受理之判決，刑事訴訟法第
    238 條第1 項、第303 條第3 款定有明文，查本件被告壬○○此部分所為既係犯刑法第277 條第1 項之傷害罪，依同法
    第287 條前段之規定，須告訴乃論。茲據告訴人癸○○於本
    院審理中陳明撤回告訴（見本院卷第136 頁），揆諸前開說
    明，爰為諭知不受理之判決。
據上論斷，應依刑事訴訟法第299 條第1 項前段、第301 條第1
項、第303 條第3 款，刑法第28條、第277 條第1 項、第2 條第
1 項前段，修正前刑法第41條第1 項前段，罰金罰鍰提高標準條
例第1 條前段，修正前罰金罰鍰提高標準條例第2 條，判決如主
文。
本案經檢察官丁○○到庭執行職務。
中　　華　　民　　國　　96　　年　　3 　　月　　19　　日
                  刑事第五庭    審判長法  官  石家禎
                                      法  官  李宜娟
                                      法  官  林家聖
以上正本證明與原本無異。
如不服本判決應於收受本判決送達後10日內向本院提出上訴書狀
，其未敘述上訴理由者，並得於提起上訴後10日內向本院補提理
由書狀（均須按他造當事人之人數附繕本）「切勿逕送上級法院
」
                                      書記官  陳蓉柔
中　　華　　民　　國　　96　　年　　3 　　月　　19　　日
附錄本判決論罪科刑之法條全文：
刑法第277條第1 項
傷害人之身體或健康者，處3 年以下有期徒刑、拘役或1 千元以
下罰金。
